【裁判字號】    98,審簡抗,33
【裁判日期】    981130
【裁判案由】    損害賠償
【裁判全文】
臺灣臺北地方法院民事裁定            98年度審簡抗字第33號
抗  告  人  甲○
相  對  人  乙○○
                      弄5號7.
上列當事人間請求損害賠償事件，抗告人對於中華民國98年10月
12日本院臺北簡易庭98年度北簡字第12637號所為裁定提起抗告
，本院裁定如下：
    主  文
抗告駁回。
抗告費用新臺幣壹仟元由抗告人負擔。
    理  由
一、抗告意旨略以：相對人以民國97年10月23日大樓監視錄影畫
    面指控伊涉嫌竊取相對人所飼養之犬隻，法院不察，竟為伊
    犯有竊盜罪之判決。反觀相對人所飼養之犬隻於97年10月22
    日吠咬攻擊伊所飼養之大丹狗之情，法院未經調閱大樓監視
    錄影畫面，且未注意民事事件不受刑事判決所認定事實之拘
    束，逕為伊所主張之受有50萬元損失為不可採之判決，於法
    顯然違誤云云。
二、按提起民事第二審上訴，應依民事訴訟法第77條之16第1項
    規定繳納裁判費，為必須具備之程式。又上訴不合程式或有
    其他不合法之情形而可以補正者，原第一審法院應定期間命
    其補正，如不於期間內補正，應以裁定駁回之，民事訴訟法
    第442條第2項定有明文，此規定為對於簡易程序第一審判決
    提起上訴所準用，同法第436條之1第2項復有明定。經查，
    抗告人對於本院98年度北簡字第12637號判決提起第二審上
    訴，未據繳納裁判費，經原審於98年9月18日裁定限抗告人
    於收受裁定送達後5日內如數補繳，是項裁定已於98年9月24
    日送達於抗告人在聲明上訴狀內所陳明之應受送達處所即臺
    北市○○街○段81號7之4，有送達證書可稽（見原審卷第68
    、74頁），抗告人自應遵期如數補繳。惟抗告人逾期未補繳
    第二審裁判費，復有本院臺北簡易庭詢問簡答表足憑（見原
    審卷第75頁），則原審依上開規定，於98年10月12日以裁定
    駁回其上訴，於法自屬有據。抗告人雖對上開駁回其上訴之
    裁定提起抗告，然依本院卷附答詢表及臺北簡易庭詢問簡答
    表，除抗告人繳納之抗告費新臺幣1,000元外，仍無補繳第
    二審上訴裁判費之紀錄，揆諸上開規定，其所提上訴之程式
    依然不備，亦應予駁回，益見98年10月12日駁回其上訴之裁
    定並無違誤。抗告意旨指摘原裁定不當，求予廢棄，為無理
    由，應予駁回。
三、據上論結，本件抗告為無理由。依民事訴訟法第436條之1第
    3項、第495條之1第1項、第449條第1項、第95條、第78條，
    裁定如主文。
中    華    民    國    98    年    11    月    30    日
                  民事第六庭  審判長法  官  朱漢寶
                                    法  官  蔡和憲
                                    法  官  許純芳
以上正本係照原本作成。
本裁定不得抗告。
中    華    民    國    98    年    11    月    30    日
                                    書記官  陳怡君


司法院資訊處製作；財團法人民間司法改革基金會備份。
